Inventaris van het archief van de familie Collot d'Escury en aanverwante Geslachten, 1300-1962
Nationaal Archief, Den Haag
- GENEALOGIEËN EN ANDERE VERZAMELDE STUKKEN, V.
  - Familie-berichten en andere verzamelde stukken
    - Akte van Jacobus I houdende de verheffing van Jacob Magnus tot ridder, 1615. Afschrift in vertaling, 18e eeuw., [1615, 18e eeuw]; 441; 1 stuk
      Jacob Magnus was de grootvader van Levina de Vriese, echtgenote van Adriaen Adriaensz. van Blijenburg (blz.35).
    - Extract uit het "Verbael en reces der Quartierdagh in april 1632 gehouden" betreffende de erkenning van Rutger van Els als riddermatig, z.d., [1632 en z.d.].; 442; 1 stuk
    - Brief van Marie Warnery aan Willem (Quarles van Ufford) betreffende de familie Maret de la Rive, 1895; met andere stukken over hetzelfde onderwerp, z.d., [1895 en z.d.].; 443; 3 stukken
      Anne, dochter van Daniel Collot d'Escury, huwde in 1721 met John Maret de la Rive.
    - Stukken betreffende de lotgevallen van Ibrahim Pasja van Aleppo ofwel Ysarn de Monclair in Turkije benevens de reis van diens broeder Jean Ysarn de la Grange., 17e eeuw.; 444; 1 omslag
  - Genealogieën en andere verzamelde stukken buiten familieverband
    Van de onderhavige stukken is het familieverband op zijn minst onduidelijk.
    - Genealogie van het geslacht Nassau-Weilburg met wapenafbeeldingen. Gedrukt., z.d.; 445; 1 omslag
    - Tekening van het wapen van Georgh Wilhelm von Herteveldt met acht kwartierwapens en een attestatie ter zake., 1652; 446; 1 stuk
    - Genealogische en heraldische varia: kwartierstaat van Thomas Pithan, kapitein in Statendienst, tekening van het familiewapen Joly met begeleidende tekst en lakafdruk van het familiewapen Mesmin de la Couvre., z.d.; 447; 3 stukken
    - Pamflet "uitgestroeit tot Amsterdam kort na dat het placcaat tegens de Roomsgesinde is uitgekomen". Afschrift, z.d.; 448; 1 stuk
    - Gegraveerd portret van Henri Chatelain, predikant de Den Haag en Amsterdam., midden 18e eeuw.; 449; 1 stuk
- ARCHIEFSTUKKEN WAARVAN HET VERBAND MET HET ARCHIEF NIET IS GEBLEKEN, VI.
  - Stukken betreffende huizen, gronden en tienden
    Het is aannemelijk, dat de meeste stukken aan leden van de familie Van Blijenburg en/of de daarmee verwante geslachten hebben behoord. De relatie kon echter niet worden aangetoond.
    - Akte van schuldbekentenis van Johan Govaerts van den Haegeaan Willem van den Brouck, curator over de boedel van Godevaert Havens, voor de koop van een huis aan de Steegoversloot-de voormalige Doelen -te Dordrecht uit deze boedel, 1604; met dorsale aantekeningen over de aflossing, 1606-1613 en retroa-acta, 1582-1590., [1582-1613]; 450; 6 charters
    - Akte van verkoop van een huis aan de Steegoversloot te Dordrecht door Dirxgen Jacobsdr., weduwe van Cornelis Meeusz. Cuyper, en haar schoonzoon Simon Cornelisz. Buys namens zijn kinderen aan Maryken Jacobsdr., weduwe van Jacob Pietersz., met bijlagen, 1590; 1586-1610; 451; 1 charter en 2 stukken
      Dit huis was gelegen naast de voormalige Doelen, genoemd in inv. nr. 450. Aflossing van een hypotheek geschiedde in 1610 door Digna Gerritsdr., weduwe van Jan Govertszn.
    - Akte van verkoop van een losrente door Claes Jansz. aan Matgen Pietersdr. met als onderpand een huis aan de Steegoversloot te Dordrecht, 1554. Afgelost door de weduwe van Jan Goverts van den Hage en gecancelleerd in 1608., [1554, 1608]; 452; 1 charter
      Het is niet duidelijk welk huis hier wordt bedoeld; vermoedelijk de voormalige Doelen of het daarnaastgelegen pand. Zie inv. nrs. 450 en 451.
    - Akte van transport van een huis "De Vergulde Wan" bij de Pelsebrug te Dordrecht door Symon Jans van der Stelle aan Pieter Joosten., 1595; 453; 1 charter
    - Akte van schepenen van Dordrecht houdende de gerechtelijke bevestiging van het eigendomsrecht van Willem Aerntsz. op de helft van een weer lands in Zwijndrecht in heren Jansambacht van Roosendael, door middel van vredeban; met akte van overdracht van dit land aan Willem Aerntsz. door Boyen Jan Clawertsz. zoon, 1410; 454; 1 charter met 1 transfix
    - Akte van overdracht van land in Oud Piershil door de erfgenamen van Maritgen Cornelisdr., weduwe van Heyndrick Cornelisz. van Slingerlant aan Annete Andrijesdr., weduwe van Cornelis Jansen Both., 1626; 455; 1 charter
    - Akte van overdracht van een morgen land in de Beemster, onder de Purmerender kavels nr. 107, door Gillis van Kessel en jkvr. Sara Berenwins, weduwe van Guillaume de Wijs, aan Hendrijck de Hase., 1613; 456; 1 charter
      Mogelijk bezit van François van der Burch geweest, zie inv. nr. 382.
    - Akte van belening van Johan François Coenen na de dood van zijn vader met de koren - en smaltienden genaamd de Mae - of Burgertienden te Monster door Jacob, baanderheer van en tot Wassenaer, heer van Obdam enz.., 1700; 457; 1 charter
  - Andere stukken
    - Kwitantie van Henry Stercke, ontvanger-generaal der Nederlanden, voor Luytgen, weduwe van mr. Adriaan Roel te Dordrecht uit hoofde van de koop van een erfelijke losrente ten laste van de tienden en domeinen van Zuid-Holland., 1542; 458; 1 charter
      De naam van mr. Adriaan Roel in de kwitantie van 1542 (inv. nr. 458) laat naar het schriftbeeld geen andere lezing toe. Achteraf beschouwd mag men echter constateren, dat de ontvanger-generaal zich heeft vergist. Er had moeten staan niet Roel, maar Coel alias Cool Vgl. voor 's mans weduwe inv. nrs. 283 en 324. 57
    - Akte van aanvaarding door deken en kapittelheren van de Onze Lieve Vrouwekerk te Dordrecht van zekere kerkelijke diensten en lasten als bepaald in het testament van mr. Elandt Jansz. zaliger, deken van genoemde kerk., 1555; 459; 1 charter
    - Brieven van A.M. van Schurman aan mevrouw van Soutekercken te Utrecht, 1654 en 1662; met aantekeningen betreffende A.M. van Schurman op de eerste brief., [1654, 1662]; 460
      Anna Maria van Schurman genoot grote taam vanwege haar geleerdheid.
    - Brief van F.H. van Wassenaer aan een onbekende betreffende een vacature, Afschrift., 1752. z.d.; 461; 1 stuk
      Wellicht was Simeon Petrus Collot d'Escury de geadresseerde, zie inv. nrs. 48 en 49. Noch datum, noch onderwerp geven deze veronderstelling evenwel voldoende steun.
- STUKKEN UIT HET ARCHIEF VAN DIJKGRAAF EN HOOGHEEMRADEN VAN DE ALBLASSERWAARD, VII.
  Adriaen Adriaensz. van Blijenburg heer van Naaldwijk (1616-1682), secretaris van dit college gedurende omomstreeks veertig jaar, had de betrokken stukken vermoedelijk onder zijn berusting.
  - Akte van overdracht van land, gelegen aan de Grote Wiel aan de Baseldijk bij Gorinchem, waarop een hofstede stond, die werd afgebroken om de Zouwendijk-vemield in 1672-te dichten, door Jannichjen Teunis, weduwe van Jan Willemse te Meerkerk, aan dijkgraaf en hoogheemraden van de Alblasserwaard, 1676; met retro-acta, 1604 en 1605., [1604-1676]; ---; 4 charters met 1 transfix
    Het bestuur van de Collot d'Escury-Stichting heeft in 1976 besloten deze charters af te staan aan het archief van het hoogheemraadschap.
- ARCHIEFINVENTARISSEN, VIII.
  Opgemaakt sedert 1940 en afgezien van nr. 467 door de huidige inventaris vervangen.
  - Inventaris van familie-papieren van het geslacht Collot d'Escury door jkvr. C.M.L. barones van Boetzelaer., 1949; 462; 1 omslag
    De vervaardigster van deze inventaris zou later in het huwelijk treden met mr. J.P. Pardede. Het gaat hier om de papieren van de tak van Johan Marthe.
  - Inventaris van het archief Collot d'Escury, d.w.z. van het gedeelte, dat destijds bij het Centraal Bureau voor Genealogie berustte, door W.H. Avelingh., 1950; 463; 1 omslag
    Betreft de stukken afkomstig van mevrouw Wisboom van Giessendam geb. barones Collot d'Escury.
  - Inventaris van het familiearchief Collot d'Escury door dr. W.J.A. Visser., z.d.; 464; 1 omslag
  - Inventaris van het familiearchief Collot d'Escury door mr. T.J.Th. Gerritsen., z.d.; 465; 1 omslag
  - Inventaris van het familiearchief Collot d'Escury door drs. N.M. Japikse, z.d.; 466; 1 omslag
  - Staat van familie-papieren in het bezit van de heer M.A. van Idsinga., 1962; 467; 1 stuk
    Ir. M.A. van Idsinga schonk enige stukken aan de Collot d'Escury-Stichting. Zie inv. nrs. 81 en 206.